臺灣新竹地方法院刑事判決　　　　 96年度訴字第258、419號
公　訴　人　臺灣新竹地方法院檢察署檢察官
被　　　告　乙○○
指定辯護人　本院公設辯護人甲○○
上列被告因違反毒品危害防制條例案件，檢察官提起公訴（96年
度毒偵字第353、354、544號）及追加起訴（96年度毒偵字第890
號）後，聲請改依協商程序而為判決，本院判決如下：
    主  文
乙○○犯如附表所示之罪，均累犯，各處如附表所示之刑，應執
行有期徒刑貳年貳月。
    事實及理由
一、犯罪事實：
    乙○○前因施用第一、二級毒品海洛因及安非他命案件，經
    本院以91年度毒聲字第194號裁定送觀察、勒戒後，認無繼
    續施用毒品之傾向，由臺灣新竹地方法院檢察署檢察官於民
    國91年7月12日以91年度毒偵緝字第92號、91年度毒偵字第
    838號為不起訴處分確定，復於92年間因施用第一、二級毒
    品海洛因及安非他命案件，經依本院92年度毒聲字第289號
    裁定送觀察、勒戒後，認有繼續施用毒品之傾向，再經本院
    以92年度毒聲字第825號裁定送強制戒治，於92 年12月17日
    釋放，而其自92年2月19日起至93年9月17日止之施用第一、
    二級毒品海洛因及安非他命犯行亦經本院以92 年度訴字第
    603號判決分別判處有期徒刑10月、6月，並定應執行刑為有
    期徒刑1年4月，於94年12月15日假釋期滿執行完畢。詎仍不
    知悔悟，復於如附表各編號所示之時、地，以將第一級毒品
    海洛因粉摻礦泉水調和置入針筒再注射之方式施用笫一級毒
    品海洛因，以將安非他命置於玻璃球內其下以火燒烤再吸取
    煙霧之方式施用第二級毒品安非他命，嗣分別於如附表各編
    號所示之時間為警查獲。
二、證據：
    （一）被告乙○○於本院訊問中之自白。
    （二）卷附：
          (1)列管毒品人口尿液檢體採集送驗紀錄表、昭信科技
            顧問股份有限公司96年1月29日濫用藥物尿液檢體
            檢驗報告【呈嗎啡及甲基安非他命陽性反應】（參
            96年度毒偵字第354號卷第8-9頁）。
          (2)列管毒品人口尿液檢體採集送驗紀錄表、昭信科技
            顧問股份有限公司96年1月31日濫用藥物尿液檢體
            檢驗報告【呈嗎啡及甲基安非他命陽性反應】、檢
            體編號對照表（參96年度毒偵字第353號卷第11-14
            頁）。
          (3)昭信科技顧問股份有限公司96年3月19日濫用藥物
            尿液檢體檢驗報告【呈嗎啡陽性反應】、檢體編號
            對照表（參96年度毒偵字第544號卷第8-9頁）。
          (4)昭信科技顧問股份有限公司96年3月10日濫用藥物
            尿液檢體檢驗報告【呈嗎啡陽性反應】、新竹市警
            察局刑警大隊偵三隊毒品案件尿液送驗受檢人真實
            姓名對照表（參96年度毒偵字第812號卷第10-11頁
            ）。
三、本件經檢察官與被告於審判外達成協商之合意且被告已認罪
    ，其合意內容為：被告所犯4次施用第一級毒品罪部分願各
    受科刑範圍為有期徒刑7月，所犯2次施用第二級毒品罪部分
    願各受科刑範圍為有期徒刑3月，應執行有期徒刑2年2月之
    宣告。經查，上開協商合意並無刑事訴訟法第455條之4第1
    項所列情形之一，檢察官聲請改依協商程序而為判決，本院
    爰不經言詞辯論，於協商合意範圍內為協商判決，合予敘明
    。
四、應適用之法條：刑事訴訟法第455條之4第2項、第455條之8
    ，毒品危害防制條例第10條第1項、第2項。
五、本件起訴書雖記載被告係基於概括犯意自95年6月間起至96
    年2月9日止連續施用第一、二級毒品，惟業經公訴人到庭更
    正如本件附表各編號所示時間共計施用4次第一級毒品及施
    用2次第二級毒品，附此敘明。
六、本判決除有刑事訴訟法第455條之4第1項第1款、第2款、第4
    款、第6款、第7款所定情形之一，或違反同條第2項規定者
    外，檢察官與被告均不得上訴。
七、如有前項得上訴之情形，得自收受判決送達之日起10日內，
    向本院提出上訴書狀，上訴於第二審法院。
中　　華　　民　　國　　96　　年　　7 　　月　　13　　日
                  刑事第一庭法　  官　賴淑敏
以上正本證明與原本無異。
如不服本判決應於收受本判決後十日內向本院提出上訴書狀，其
未敘述上訴理由者，並得於提起上訴後十日內向本院補提理由書
狀( 均須按他造當事人之人數附繕本 )「切勿逕送上級法院」。
中　　華　　民　　國　　96　　年　　7 　　月　　13　　日
                            書 記 官  劉亭筠
附錄法條：
毒品危害防制條例第10條
施用第一級毒品者，處 6 月以上 5 年以下有期徒刑。
施用第二級毒品者，處 3 年以下有期徒刑。
附表：
┌──┬────────┬────┬────┬────┐
│編號│主            文│施用時間│施用地點│查獲時間│
├──┼────────┼────┼────┼────┤
│１  │乙○○施用第一級│95年12月│新竹縣竹│95年12月│
│    │毒品，累犯，處有│19日上午│北市聯興│19日下午│
│    │期徒刑柒月。    │        │二街366 │1時20分 │
│    │                │        │號住處  │採尿送驗│
│    │                │        │        │後      │
├──┼────────┼────┼────┼────┤
│２  │乙○○施用第二級│95年12月│新竹縣竹│95年12月│
│    │毒品，累犯，處有│19日上午│北市聯興│19日下午│
│    │期徒刑參月。    │        │二街366 │1時20分 │
│    │                │        │號住處  │採尿送驗│
│    │                │        │        │後      │
├──┼────────┼────┼────┼────┤
│３  │乙○○施用第一級│96年1月8│新竹縣竹│96年1月8│
│    │毒品，累犯，處有│日上午  │北市聯興│日晚上9 │
│    │期徒刑柒月。    │        │二街366 │時20分採│
│    │                │        │號住處  │尿送驗後│
├──┼────────┼────┼────┼────┤
│４  │乙○○施用第二級│96年1月8│新竹縣竹│96年1月8│
│    │毒品，累犯，處有│日上午  │北市聯興│日晚上9 │
│    │期徒刑參月。    │        │二街366 │時20分採│
│    │                │        │號住處  │尿送驗後│
├──┼────────┼────┼────┼────┤
│５  │乙○○施用第一級│96年2月8│新竹縣竹│96年2月9│
│    │毒品，累犯，處有│日傍晚  │北市聯興│日凌晨2 │
│    │期徒刑柒月。    │        │二街366 │時許採尿│
│    │                │        │號住處  │送驗後  │
├──┼────────┼────┼────┼────┤
│６  │乙○○施用第一級│96年1月 │新竹縣竹│96年1月 │
│    │毒品，累犯，處有│31日中午│北市聯興│31日下午│
│    │期徒刑柒月。    │        │二街366 │7時採尿 │
│    │                │        │號住處  │送驗後  │
└──┴────────┴────┴────┴────┘
